臺灣桃園地方法院民事簡易判決
110年度桃簡字第1826號
原      告  游世暐  
被      告  億豪管理顧問股份有限公司

法定代理人  王子德  

上列當事人間債務人異議之訴事件，本院判決如下：
    主    文
原告之訴駁回。
訴訟費用由原告負擔。
    事實及理由
一、原告起訴主張：被告聲請對原告為強制執行，由鈞院以110
    年度司執字第106855號清償債務強制執行事件執行中，然原
    告對被告主張之債權有爭議，爰依強制執行法之規定，提起
    本件債務人異議之訴等語。並聲明：鈞院110 年度司執字第
    106855號清償債務強制執行事件之強制執行程序應予撤銷。
二、按「原告之訴，依其所訴之事實，在法律上顯無理由者，法
    院得不經言詞辯論，逕以判決駁回之」，民事訴訟法第249
    條第2 項定有明文。而此條項「所謂原告之訴，依其所訴之
    事實，在法律上顯無理由者，係指依原告於訴狀內記載之事
    實觀之，在法律上顯然不能獲得勝訴之判決者而言」（見最
    高法院62年台上字第845號裁判要旨）。又按強制執行法第
    14條第2 項係規定：「執行名義無確定判決同一之效力者，
    於執行名義成立前，如有債權不成立或消滅或妨礙債權人請
    求之事由發生，債務人亦得於強制執行程序終結前提起異議
    之訴」，是於強制執行程序進行中，始有提起債務人異議之
    訴以撤銷強制執行程序之可言，如強制執行程序業已終結，
    即與上開條文之要件不符。 
三、經查，被告前對原告之財產聲請強制執行，由本院以110 年
    度司執字第106855號清償債務強制執行事件受理等情，業經
    本院調取該強制執行卷宗查明無訛。惟查，本院民事執行處
    於民國110 年11月30日依被告聲請就原告於第三人第一商業
    銀行股份有限公司南崁分行之存款債權核發扣押存款命令，
    經第三人第一商業銀行股份有限公司南崁分行於110 年12月
    2 日以「第三人陳報扣押債權金額或聲明異議狀」陳報因債
    務人現無任何存款債權存在而無從扣押，本院因而於110 年
    12月9 日終結強制執行程序，並發函通知被告等情，業經本
    院依職權調取上開執行卷宗核閱無誤，是原告所指強制執行
    程序業已終結，其聲明撤銷系爭執行事件之強制執行程序云
    云，依上開說明，即與債務人異議之訴之要件不合，而乏所
    據。
四、從而，原告依強制執行法之規定，請求撤銷本院110 年度司
    執字第106855號清償債務強制執行事件之強制執行程序，依
    其所訴之事實，在法律上顯無理由，爰依前揭民事訴訟法第
    249 條第2 項之規定，不經言詞辯論，逕以判決駁回之。
五、訴訟費用負擔之依據：民事訴訟法第78條。
　　
中    華    民    國   110    年    12    月    15    日
                  桃園簡易庭  法  官  汪智陽
以上正本係照原本作成。
如不服本判決，應於送達後20日內，向本院提出上訴狀並表明上
訴理由，如於本判決宣示後送達前提起上訴者，應於判決送達後
20日內補提上訴理由書（須附繕本）。
中　　華　　民　　國　　110 　年　　12　　月　　17　　日
                              書記官  陳家蓁